臺灣雲林地方法院民事簡易判決
110年度簡字第88號
原      告  林永裕    住雲林縣○○鄉○○村○○00號
兼  上一人
法定代理人  林志明  
原      告  林淑芬  
上三人共同
訴訟代理人  蘇書峰律師
被      告  施明達  
訴訟代理人  何永福律師
複  代理人  吳奕麟律師
受  告  知
訴  訟  人  富邦產物保險股份有限公司新營分公司

法定代理人  林枝松  
受  告 知
訴  訟  人  捷盛運輸股份有限公司

法定代理人  洪昭賽  
訴訟代理人  張峻傑  
上列當事人間因過失傷害案件（本院109年度交易字第345號），
原告提起請求損害賠償之刑事附帶民事訴訟（本院109年度交附
民字第239號），經本院刑事庭裁定移送前來，本院於民國111年
8月3日言詞辯論終結，判決如下：
    主  文
被告應給付原告甲○○新臺幣5,650,682元，及自民國109年11月13
日起至清偿日止，按週年利率百分之5計算之利息。
被告應給付原告乙○○新臺幣450,000元，及自民國109年11月13日
起至清償日止，按週年利率百分之5計算之利息。
被告應給付原告丙○○新臺幣671,768元，及自民國109年11月13日
起至清償日止，按週年利率百分之5計算之利息。
原告其餘之訴駁回。
訴訟費用由被告負擔百分之18，餘由原告負擔。
本判決第一項得假執行。但被告如以新臺幣5,650,682元為原告
甲○○預供擔保，得免為假執行。
本判決第二項得假執行。但被告如以新臺幣450,000元為原告乙○○預供擔保，得免為假執行。
本判決第三項得假執行。但被告如以新臺幣671,768元為原告丙○○預供擔保，得免為假執行。
原告其餘假執行之聲請駁回。
    事實及理由
壹、程序事項：
一、按監護人於監護權限內，為受監護人之法定代理人；此於成
    年人之監護亦準用之，民法第1098條第1項、第1113條分別
    定有明文。本件原告甲○○經本院於民國109年8月4日以109年
    度監宣字第221號裁定宣告為受監護宣告之人，並選定乙○○
    為原告甲○○之監護人，有上開裁定附卷可參【見本院109年
    度交附民字第239號卷(下稱附民卷)第31頁至第33頁】，自
    應以乙○○為原告甲○○之法定代理人，合先敘明。
二、按訴狀送達後，原告不得將原訴變更或追加他訴。但有下列
    各款情形之一者，不在此限：…。請求之基礎事實同一者。
    擴張或減縮應受判決事項之聲明者。…。不甚礙被告之防
    禦及訴訟之終結者。被告於訴之變更或追加無異議，而為本
    案之言詞辯論者，視為同意變更或追加。民事訴訟法第255
    條定有明文。經查，原告於109年11月10日具狀提起本件訴
    訟時，原請求被告丁○○、統一超商股份有限公司連帶賠償訴
    之聲明第1項為：「被告應連帶給付原告甲○○新臺幣（下同
    ）32,293,043元，及自起訴狀繕本送達翌日起至清償日止，
    按週年利率百分之5計算之利息。」其後於110年9月3日當庭
    追加、擴張該項聲明為：「被告應連帶給付原告甲○○32,372
    ,453元，及自起訴狀繕本送達翌日起至清償日止，按週年利
    率百分之5 計算之利息。」【見本院110年度簡字第88號卷(
    下稱本院卷)㈠第167頁至第173頁】；又於110年9月9日追加
    龍力交通有限公司（下稱龍力公司）、昭盈交通有限公司（
    下稱昭盈公司）為共同被告(見本院卷㈠第239頁至第243頁)
    ，經核原告請求之基礎事實同一，僅係擴張應受判決事項之
    聲明，尚不甚礙被告之防禦及訴訟之終結，符合民事訴訟法
    第255條第1項第2、3、7款之規定。
三、按原告於判決確定前，得撤回訴之全部或一部，但被告已為
    本案之言詞辯論者，應得其同意，民事訴訟法第262條第1項
    定有明文。經查，原告於110年10月6日言詞辯論期日，當庭
    撤回對被告統一超商股份有限公司起訴(見本院卷㈠第262頁)
    ，又於111年3月2日言詞辯論期日，當庭撤回對被告昭盈公
    司之起訴(見本院卷㈠第313頁)，且該撤回已得被告統一超商
    股份有限公司、昭盈公司之同意，有本院110年10月6日之言
    詞辯論筆錄、本院111年3月2日雲院宜民真110年度簡字第88
    號通知、本院送達證書附卷可稽(見本院卷㈠第313頁、第317
    頁、第319頁)，核與前開規定相符，應予准許。
四、另原告追加起訴被告龍力公司部分，因逾期未缴纳裁判费，
    由本院另以裁定駁回在案。
貳、實體事項：
一、原告方面：
    ㈠被告於109年1月26日21時7分許，駕駛車牌號碼000-00號營
      業大貨車（下稱甲車），沿雲林縣西螺鎮中正路由西往東
      方向行駛，行經雲林縣西螺鎮中正路與中正路229巷之交
      岔路口（下稱上開交岔路口）時，原應注意車輛行經顯示
      閃光黃燈交通號誌之交岔路口時，應減速接近，注意安全
      ，小心通過，並應注意車前狀況、隨時為必要之安全措施
      ，而當時並無不能注意之情況，竟疏未注意，逕行穿越上
      開交岔路口，適原告甲○○騎乘車牌號碼000-000號普通重
      型機車（下稱乙車）沿雲林縣西螺鎮中正路229巷由北往
      南方向行駛，原欲穿越上開交岔路口至中正路171巷，甲
      車與乙車於上開交岔路口發生碰撞(下稱系爭汽車交通事
      故)，導致原告甲○○飛起後，再與訴外人陳嘉祥停放於中
      正路171巷1號前之車牌號碼000-0000號自用小客車（下稱
      丙車）發生碰撞，使原告甲○○受有創傷性硬腦膜下出血、
      重大創傷併全身多處骨折及重性呼吸衰竭等重大難治之傷
      害(下稱系爭傷害)。
　　㈡按「因故意或過失不法侵害他人權利者，負損害賠償責任
      。」、「汽車或其他非依軌道行駛之動力車輛，在使用中
      加損害於他人者，駕駛人應賠償因此所生之損害。但於防
      止損害之發生，已盡相當之注意者，不在此限。」民法第
      184條第1項前半段、第191條之2分別定有明文。被告於駕
      駛車輛時無不能注意之情事，竟疏於注意，以致原告甲○○
      受傷，確有過失，依上揭規定，應負損害賠償責任。
    ㈢「不法侵害他人之身體或健康者，對於被害人因此喪失或
      減少勞動能力或增加生活上之需要時，應負損害賠償責任
      。」、「不法侵害他人之身體、健康、名譽、自由、信用
      、隱私、貞操，或不法侵害其他人格法益而情節重大者，
      被害人雖非財產上之損害，亦得請求賠償相當之金額。」
      、「前二項規定，於不法侵害他人基於父、母、子、女或
      配偶關係之身分法益而情節重大者，準用之。」民法第19
      3條第1項、第195條第1項及第3項分別定有明文。被告上
      開侵權行為已不法侵害原告甲○○之身體或健康權，致原告
      等人身心飽受煎熬，依法即應負損害賠償責任。又原告乙○○、丙○○分別為原告甲○○之父、母親，亦得依上開規定請
      求精神慰撫金，原告等得向被告請求之金額明細如下：
      ⒈原告甲○○部分：
        ⑴醫療費用：921,850元
          原告甲○○因本件車禍受傷所支出之醫療費用898,506
          元（含醫療費用324,706元、看護費用573,800元)、
          醫療相關費用為23,344元，合計為921,850元，此都
          有醫療單據為證。
        ⑵工作損失：238,000元
  　　　  原告甲○○自109年1月26日受傷後迄今共10個月都無法
          工作，原告甲○○受傷前有工作能力，惟該收入未有發
          票或收據可供認定，故僅依勞動部所定109年每月最
          低薪資23,800元計算，請求被告賠償原告甲○○因車禍
          無法工作之損失計238,000元【計算式：23,800元10
          月＝238,000元】。
        ⑶工作能力減損：6,371,531元
  　　　  原告甲○○受傷嚴重，經醫囑認定終身無工作能力，其
          勞動能力減損為100%，損害額共計6,371,531元。【
          說明：原告甲○○係84年10月24日出生，現年紀約為25
          歲，距離退休尚有40年之可工作年數，以每月最低工
          資23,800元計算，則每年減少之勞動能力為23,800元
          12月100%＝285,600元，以霍夫曼公式計算一次請求
          之數額為285,60022.00000000＝6,371,531元(元以下
          四捨五入，下同)。】
        ⑷將來支出看護費用：
   　　  依醫囑原告甲○○「為維持生命必要之日常生活活動，
          全需他人扶助，經常須醫療護理人員及專人周密照顧
          」，故日後仍需支出看護費用(即便未僱用看護，亦
          應由親人照護)，總計請求費用為22,761,662元【說
          明：以專人照護費用每天2,400元計算，1年費用為2,
          400×365＝876,000元，又目前國人男性平均壽命為77.
          7歲，原告餘命尚有52.7歲，茲以52歲計算，以霍夫
          曼公式計算一次請求之數額為876,00025.00000000＝
          22,761,662元】。
        ⑸精神慰撫金：200萬元
          原告甲○○受傷嚴重，之前為植物人狀態，現在已經清
          醒，會做簡單的表達，臉部也有表情，只不過四肢不
          能動，現在已不算植物人，被告之行為已造成原告甲○○肉體上及精神上莫大痛苦、身心嚴重受創，爰依法
          訴請被告賠償原告甲○○200萬元精神慰撫金。
        ⑹自109年12月3日迄今之醫療費用共計79,410元。
　　　　　①醫療費用：共計36,195元。
　　　　　②醫療器材、相關費用43,215元。　　　　
  　　　⑺上開金額合計為32,372,453元【計算式：921,850元＋2
          38,000元＋6,371,531元＋22,761,662元＋2,000,000元＋
          79,410元＝32,372,453元】。
      ⒉原告乙○○部分：
 　　　 ⑴緣原告甲○○因被告之侵權行為受有系爭傷害，業經法
          院宣告為受監護宣告之人，原告甲○○現在已經清醒，
          會做簡單的表達，臉部也有表情，只不過四肢不能動
          ，現在已不算植物人，而原告乙○○為原告甲○○之父，
          自原告甲○○受傷開始，即持續照顧原告甲○○，精神上
          自感痛苦交瘁，應認被告之過失已對保護及教養之實
          施造成額外之負擔或支出，且因原告甲○○須終身仰賴
          他人照護，原告乙○○已無法享有原告甲○○之生活扶持
          與孝親之情，應認其與子女間之身分法益受侵害，並
          屬情節重大。原告乙○○自得依民法第195條第3項規定
          ，請求被告賠償相當之精神慰撫金。茲請求被告賠償
          精神慰撫金200萬元。
        ⑵民法第192條第2項規定：「被害人對於第三人負有法
          定扶養義務者，加害人對於該第三人亦應負損害賠償
          責任。」本件原告甲○○雖未死亡，現在已經清醒，會
          做簡單的表達，臉部也有表情，只不過四肢不能動，
          終身無工作能力，亦無法擔負扶養雙親之責，應可類
          推適用上開規定請求賠償扶養費。查原告乙○○若以65
          歲退休年齡計算，至平均壽命77.7歲止仍有12.7歲(
          以12年計)。另參酌行政院主計處公布之臺灣地區家
          庭收支調查報告，雲林縣縣民108年度每人每月消費
          支出18,114元，則每人每年消費支出為217,368元【
          計算式：18,11412＝217,368元】，而徵之行政院主
          計處每年發布之「平均每人月消費收支」中，經常性
          支出包括消費性支出及非消費性支出，其項目已經包
          括食、衣、住、行、育、樂及保險等生活範圍，係目
          前較能正確反映國民生活水準之數據，且係不分成年
          人與未成年人一般日常生活之消費支出，是依此為請
          求扶養費之計算標準，應屬客觀可採。衡諸原告乙○○
          尚有配偶丙○○及另外二名子女，則被害人分擔扶養義
          務為四分之一，再依霍夫曼係數扣除中間利息計算總
          數，原告乙○○得一次請求之扶養費用總額為521,146
          元【計算式：217,3689.000000004＝521,146元】。
　　　　⑶上開金額合計為2,521,146元【計算式：2,000,000元＋
          521,146元＝2,521,146元】。
      ⒊原告丙○○部分：
　　　  ⑴緣原告甲○○因被告之侵權行為受有系爭傷害，業經法
          院宣告為受監護宣告之人，原告甲○○現在已經清醒，
          會做簡單的表達，臉部也有表情，只不過四肢不能動
          ，現在已不算植物人，而原告丙○○為原告甲○○之母，
          自原告甲○○受傷開始，即持續照顧原告甲○○，精神上
          自感痛苦交瘁，應認被告之過失已對保護及教養之實
          施造成額外之負擔或支出，且因原告甲○○須終身仰賴
          他人照護，原告丙○○已無法享有原告甲○○之生活扶持
          與孝親之情，應認其與子女間之身分法益受侵害，並
          屬情節重大。原告丙○○自得依民法第195條第3項規定
          ，請求被告賠償相當之精神慰撫金。茲請求被告賠償
          精神慰撫金200萬元。
　　　  ⑵民法第192條第2項規定：「被害人對於第三人負有法
          定扶養義務者，加害人對於該第三人亦應負損害賠償
          責任。」本件原告甲○○雖未死亡，現在已經清醒，會
          做簡單的表達，臉部也有表情，只不過四肢不能動，
          但已終身無工作能力，亦無法擔負扶養雙親之責，應
          可類推適用上開規定請求賠償扶養費。查原告丙○○若
          以65歲退休年齡計算，至平均壽命84.2歲止仍有19.2
          歲(以19年計)。另參酌行政院主計處公布之臺灣地區
          家庭收支調查報告，雲林縣縣民108年度每人每月消
          費支出18,114元，則每人每年消費支出為217,368元
          【計算式：18,11412＝217,368元】。衡諸原告丙○○
          尚有配偶乙○○及另外二名子女，則被害人分擔扶養義
          務為四分之一，再依霍夫曼係數扣除中間利息計算總
          數，原告丙○○得一次請求之扶養費用總額為739,228
          元【計算式：217,368元13.000000004＝739,228元
          】。
        ⑶上開金額合計為2,739,228元【計算式：2,000,000元＋
          739,228元＝2,739,228元】。
    ㈣並聲明：
      ⒈被告應給付原告甲○○32,372,453元，及自起訴狀繕本送
        達之翌日起至清償日止，按週年利率百分之5計算之利
        息。
　　　⒉被告應給付原告乙○○2,521,146元，及自起訴狀繕本送達
        之翌日起至清償日止，按週年利率百分之5計算之利息
        。
      ⒊被告應給付原告丙○○2,739,228元，及自起訴狀繕本送達
        之翌日起至清償日止，按週年利率百分之5計算之利息
        。
　　　⒋訴訟費用由被告負擔。
      ⒌原告等願供擔保，請准宣告假執行。
　　㈤對被告答辯所為之陳述：
　　　⒈對臺灣雲林地方檢察署(下簡稱雲林地檢署)109年度偵字
        第2262號卷第45頁至第49頁之嘉雲區車輛行車事故鑑定
        會鑑定意見書不爭執，但認為肇事的比例應該是4：6，
        即原告負擔6成責任，被告負擔4成責任。
　　　⒉關於原告已支出之看護費用，都有單據為證，一天以2,4
        00元計算，而且將來之看護費用亦以此為計算基礎。
　　　⒊植物人這個名稱應該是一般人的用法，醫學上應該無法
        明確區分何謂植物人，目前原告甲○○的部分是有回復一
        點意識，眼睛可以睜開，簡單說一、二個字，不過生活
        上還是無法自理，四肢也無法動彈，應該與一般植物人
        不太一樣，此部分會再申請診斷證明書，所以應該是不
        像一般完全無意識的植物人的生活年限。另外，剛剛說
        要證明原告乙○○及丙○○將來受扶養情況，我想將來的事
        情很難證明，所以才以65歲退休的年齡之後才請求扶養
        費用，這是一般受薪階級的情況都是如此，並且他們還
        要負擔原告甲○○將來的開銷等等，此經濟情況可以想見
        不太好。　
　　　⒋原告甲○○目前雖終身需專人照顧，但並非一般全無意識
        之植物人，其餘命不能比照植物人。原告甲○○現在已經
        清醒了，會做簡單的表達，臉部也有表情，只不過四肢
        不能動，無工作能力，情況與一般植物人不同，以平均
        餘命計算，不過也有可能會活的比平均餘命還高，認為
        以平均餘命計算為適當。
　　　⒌就看護費用部分，原告甲○○所支出之看護費用自109年11
        月1日起至110年1月28日確係聘請本國籍看護以每日2,4
        00元計算，此有已支出之單據為證。直至110年2月止，
        原告甲○○皆以上開費用聘請看護，而自110年3月份開始
        聘請外籍看護，以每月30,000元薪資聘請，故原告甲○○
        同意自110年3月起以每月30,000元計算其至餘命之看護
        費用。　　
　　　⒍精神慰撫金的部分，不管是原告甲○○或是其父母，身心
        受到非常大的折磨及痛苦，尤其要照顧病人要花費非常
        大的心力，認為請求的慰撫金金額為適當。　
　　　⒎原告甲○○自110年3月份開始之看護費用：
　　　　⑴單據部分：支付勞動部就業安定費用每月2,000元、支
          付健保費用(自111年1月之後)每月1,630元、支付每
          月薪資18,896元、支付每月早餐費用1,100元(有簽收
          )、另原告甲○○需負責供應午餐及晚餐，此部分係以
          直接供餐非現金支付，若以每天200元計算，每月約6
          ,000元，故每月餐費合計7,100元。
　　　　⑵上開費用合計每月29,626元，另考量日後外籍看護費
          用及健保費用可能調漲及物價膨脹，茲以每月30,000
          元計算。　
　　  ⒏原告甲○○迄今只有在109年12月30日領取富邦產物保險股
        份有限公司（下稱富邦保險公司）醫療費用125,188元
        ，無領取其他補償。　　　　
二、被告則以：
　　㈠就原告甲○○請求損害賠償之金額，意見表示如下：
　　　⒈醫療費用部分：
　　　　⑴對於原告甲○○提出之原證五醫療費用單據(原證五共計
          896,506元，編號一至編號六之醫療費用支出324,706
          元及編號七至編號十三之看護費用支出573,800元)，
          除了主張看護費用應該以一日2,000元計算之外 ，其
          他醫療支出(即原告提出之原證六即雜項收據編號一
          至編號十四)23,334元，沒有意見，即對於348,050元
          【324,706元＋23,344元＝348,050元】沒有意見。(本
          院110年8月4日言詞辯論筆錄、本院卷㈠第131頁)。
　　　　⑵對於民事追加狀後附之表格即原證八編號一至五所支
          出之自109年12月3日迄今之醫療費用共計79,410元，
          沒有意見(見本院卷㈠第262頁)。惟於本院111年6月29
          日言詞辯論時又表明對此部分爭執，且認為沒有必要
          性(本院111年6月29日言詞辯論筆錄、本院卷㈡第38頁
          )。
　　　⒉工作損失部分：
　　　　工作損失是目前已經發生的過去損失，根據原告甲○○計
        算以每月最低薪資23,800元計算，被告沒有意見。
　　　⒊工作能力減損：
　　　　關於工作能力減損部分，同意以每月最低薪資23,800元
        計算，但被告主張僅得請求7年之工作損失，因植物人
        之平均餘命約為7年，之後的費用不會再發生，所以，
        也確定不會有損害。
　　　⒋將來支出看護費用：
　　　　被告主張原告甲○○於109年10月31日之後，即可由安養
        院照顧，每月之費用為3萬元，而非每日2,400元，每年
        360,000元。又原告甲○○得請求之看護費用應以7年為宜
        ，而非52年。
　　　⒌精神慰撫金：
　　　　原告甲○○請求200萬元，被告認為過高，應以50萬元為
        適當。
　　　⒍對於原告甲○○已經領得富邦保險公司之強制汽車責任保
        險金125,188元，沒有意見。
　　　⒎對於原告從110年3月份開始聘僱外籍看護，提出原證12
        至15之每月看護費用支出，大約是29,626元，沒有意見
        。
　　㈡就原告乙○○、丙○○二人請求之賠償金額表示意見如下：
　　　⒈精神慰撫金200萬元，被告認為過高，應以每人50萬元為
        適當。
　　　⒉撫養費之請求應無理由：
　　　　蓋系爭汽車交通事故於109年1月26日發生時，原告林明
        志50歲、原告丙○○為46歲，均分別於15年後及19年後年
        滿65歲，始有扶養費之請求權，然原告甲○○之餘命僅為
        7年，其死亡時，原告乙○○及丙○○之請求權尚未發生，
        故原告乙○○、丙○○應無扶養費請求權。而且依據民法的
        規定，原告乙○○、丙○○必須要證明將來有不能維持生活
        而有受扶養之必要，才可請求扶養費。
　　㈢依目前的民法規定，主張受扶養義務之人，要證明不能維
      持生活。根據原告乙○○、丙○○所主張65歲退休，此部分比
      較偏向無工作能力，而非不能維持生活，如果受撫養義務
      人有相當資力的話，應該沒有受扶養必要，不能僅以65歲
      退休即認為原告乙○○、丙○○二人有受撫養之必要。
　　㈣原告甲○○駕駛普通重型機車，夜間行經閃光紅燈號誌交岔
      路口，未減速接近，先停止於交岔路口前，讓幹道車優先
      通行，反超速行駛，為肇事主因。是原告甲○○就系爭汽車
      交通事故之發生與有過失。另依照覆議的鑑定意見，原告
      甲○○，第一沒有讓幹道優先通行，第二又超速行駛。被告
      認為原告甲○○應該負擔百分之90的過失責任。另聲請鈞院
      將本件送澎湖科技大學鑑定原告甲○○及被告就系爭汽車交
      通事故之過失比例為何？
　　㈤請鈞院向嘉義長庚紀念醫院、衛生福利部彰化醫院及中國
      醫藥大學附設醫院調取原告甲○○因系爭汽車交通事故治療
      之相關病歷資料，並將上開病歷資料送交國立臺灣大學醫
      學院鑑定原告甲○○之狀態與一般人餘命之差異，因按最高
      法院107年度台上字第1697號民事判決所載「因車禍受有
      頭部外傷併腦內出血，經術後仍遺存神經學障害者之平均
      餘命較一般人為短，又該等患者之平均餘命為何，根據Ar
      chives of Physical Medicine and Rehabilitation00(0
      )000000000,2016之文章指出，若能提供病人之性別、年
      紀、走路狀況及進食等資料，則能推估出其與一般人餘命
      之差異」，是本件原告甲○○之餘命顯有較常人為短之可能
      ，爰聲請調查之。　
    ㈦並聲明：
　　　⒈原告之訴駁回。
　　　⒉訴訟費用由原告負擔。
　　　⒊如受不利之判決，願供擔保請准宣告免為假執行。
三、本件不爭執事項:
    ㈠兩造對本院109年度交易字第345 號過失傷害案件刑事判決
      所認定之事實不爭執。
    ㈡原告甲○○因系爭汽車交通事故已支出必要之醫療費用23,34
      4元。
四、本件爭執事項:
    ㈠原告甲○○與被告就系爭汽車交通事故之發生及原告甲○○受
      傷之結果之過失責任比例為何？
    ㈡原告甲○○受傷後不能工作之期間為何？每月工資損失為何
      ？
    ㈢原告甲○○受傷後工作能力減損比例為何？每月工資損失？
      總計工作能力減損之金錢損害金額為何？
    ㈣原告甲○○因系爭汽車交通事故受傷，日後是否需支出看護
      費用？若需支出看護費用，其總額為何？
    ㈤被告應給付原告等三人精神慰撫金之金額以若干為合宜？
    ㈥原告甲○○是否有扶養原告乙○○、丙○○之義務？若有，原告
      乙○○、丙○○得請求之扶養費金額為何？ 
五、本院之判斷：
　　㈠兩造對本院109年度交易字第345號過失傷害案件刑事判　
      決所認定之事實，即被告於109年1月26日21時7分許，駕
      駛甲車，沿雲林縣西螺鎮中正路由西往東方向行駛，行經
      雲林縣西螺鎮中正路與中正路229巷之交岔路口，原應注
      意車輛行經顯示閃光黃燈交通號誌之交岔路口時，應減速
      接近，注意安全，小心通過，並應注意車前狀況、隨時為
      必要之安全措施，而當時並無不能注意之情況，竟疏未注
      意，逕行穿越上開交岔路口，適原告甲○○騎乘乙車沿雲林
      縣西螺鎮中正路229巷由北往南方向行駛，原欲穿越上開
      交岔路口至中正路171巷，甲車與乙車於上開交岔路口發
      生系爭汽車交通事故，導致原告甲○○飛起後，再與訴外人
      陳嘉祥停放於中正路171巷1號前之丙車發生碰撞，使原告
      甲○○受有系爭傷害等情均不爭執，並經本院調閱上開刑事
      案件卷宗核閱無誤，自堪信為真實。
　　㈡按因故意或過失不法侵害他人權利者，負損害賠償責任。
      汽車或其他非依軌道行駛之動力車輛，在使用中加損害於
      他人者，駕駛人應賠償因此所生之損害。但於防止損害之
      發生，已盡相當之注意者，不在此限。不法侵害他人之身
      體或健康者，對於被害人因此喪失或減少勞動能力或增加
      生活上之需要時，應負損害賠償責任。不法侵害他人之身
      體、健康、名譽、自由、信用、隱私、貞操，或不法侵害
      其他人格法益而情節重大者，被害人雖非財產上之損害，
      亦得請求賠償相當之金額。前二項規定，於不法侵害他人
      基於父、母、子、女或配偶關係之身分法益而情節重大者
      ，準用之。民法第184條第1項前段、第191條之2、第193
      條第1項、第195條第1項及第3項分別定有明文。被告就本
      件應注意車前狀況、隨時為必要之安全措施，而當時並無
      不能注意之情況，竟疏未注意，致原告甲○○受有系爭傷害
      ，確有過失，依上揭規定，被告自應負損害賠償責任。
　　㈢茲就本件原告所受損失之項目及金額分述如下：
　　　⒈原告甲○○部分：
　　　　⑴原告甲○○因本件車禍受傷於109年12月3日前所支出之
          醫療費用921,850元：
　　　　　①原告甲○○因系爭汽車交通事故已支出原證五附表編
            號一至六之醫療費用324,706元（詳附表一），業
            據原告甲○○提出醫療費用單據為證（見附民卷第39
            頁至第51頁），而該等醫療費用均為原告甲○○因系
            爭汽車交通事故受有系爭傷害後接續不間斷接受醫
            療之支出，且該等醫療支出均為神經外科、胸腔內
            科、復健科之醫療費用支出，可認均為與原告甲○○
            因系爭汽車交通事故，致受有系爭傷害有關，故原
            告甲○○自有支出此部分324,706元之醫療費用損害
            。
　　　　　②原告甲○○因系爭汽車交通事故已支出原證五附表編
            號七至十三之看護費用573,800元（詳附表二），
            業經原告甲○○提出看護費用單據為證（見附民卷第
            55頁至第69頁），查該等看護費用支出均為原告甲○○因系爭汽車交通事故受傷後所支出之必要看護費
            用，被告雖抗辯稱該等看護費用應該以一日2,000
            元計算云云，然原告於本件所受之系爭傷害傷勢嚴
            重當需更嚴密、密集、更付出勞力及精神之看護，
            則本院認為原告甲○○僱請看護支出上開看護費用57
            3,800元，均屬必要之費用支出，確實受有上開費
            用之損害。
　　　　　③原告甲○○因系爭汽車交通事故已支出醫療相關費用
            為23,344元（即原證六附表編號一至十四之醫療用
            品及器材費用，詳附表三），為被告所不爭執，則
            原告甲○○此部分金額，亦為原告甲○○所受之損害。
　　　　⑵原告甲○○自109年12月3日迄今之醫療費用支出共計79,
          410元（即原證八附表編號一至五，詳附表四、五）
          ：
　　　　　此部分支出業據原告甲○○提出醫療費用及醫療器材支
          出之單據為證（本院卷㈠第177頁至第201頁），被告
          雖抗辯稱該等費用支出無必要性，然上開醫療相關支
          出，業經葉雲宇復健科診所、重德中醫診所、衛福部
          朴子醫院、臺灣大學附設醫院雲林分院、中國醫藥大
          學附設醫院回覆本院稱該等醫療均與原告甲○○因系爭
          汽車交通事故而受有系爭傷害有關，有各該醫院函文
          在卷可憑（見本院卷㈡第73頁至第79頁、第107頁至第
          109頁）。另嘉義長庚紀念醫院雖未函覆本院有關109
          年12月3日、110年1月25日原告甲○○分別支出之170元
          、330元是否與本件原告所受之系爭傷害有關，然觀
          該等醫療費用單據均記載就醫科別為「復健科」（本
          院卷㈠第177頁、第181頁），堪認亦與原告所受系爭
          傷害有關。又觀原告甲○○請求即原證八附表編號五（
          即附表五）所支出費用之內容，均為購買醫療輔具及
          支出居家式照護服務之費用，由原告甲○○所受之傷勢
          以觀，本院認為該等費用均為必要之費用支出。則原
          告甲○○確實受有此部分79,410元醫療費用損害，亦堪
          認定。
　　　　⑶原告甲○○請求10個月工作損失238,000元：
          原告甲○○自109年1月26日受傷後中樞神經系統遺存極
          度障害，終身無工作能力，有中國醫藥大學附設醫院
          110年8月20日診斷證明書在卷可查（見本院卷㈠第203
          頁），故原告甲○○請求被告給付自系爭汽車交通事故
          發生之日起10個月內之工作損失，即非無據，又原告
          甲○○受有系爭傷害前雖有工作能力，惟其收入未有發
          票或收據可供認定，則僅能依勞動部所定109年每月
          最低薪資23,800元計算，此部分被告亦不爭執，故原
          告甲○○主張其受有系爭傷害致無法工作10個月之損失
          238,000元【計算式：23,800元×10＝238,000元】，亦
          堪認定。
　　　　⑷原告甲○○工作能力減損：6,371,531元
  　　　  原告甲○○受傷嚴重，經中國醫藥大學附設醫院於109
          年8月4日、110年8月20日開立診斷證明書（見附民卷
          第27頁、本院卷㈠第203頁）均載明原告甲○○「終身無
          工作能力」，故其勞動能力減損為100%，損害額為6,
          371,531元，即原告甲○○係84年10月24日出生，其為
          本件請求時年紀約為25歲，距離退休尚有40年之可工
          作年數，以每月最低工資23,800元計算，則每年減少
          之勞動能力為23,800元12月100%＝285,600元，以霍
          夫曼公式計算一次請求之數額為6,371,531元【計算
          式285,60022.00000000＝6,371,531元】。至於被告
          雖抗辯稱原告甲○○已成植物人狀態，其餘命僅有7年
          ，故得請求工作能力減損所受損害應以7年為宜，而
          非40年云云，惟依據中國醫藥大學附設醫院110年11
          月2日函所載原告甲○○「目前意識清楚」（本院卷㈠第
          269頁），故原告甲○○並非植物人狀態，且亦無證據
          證明其餘命將有所減少，故被告此部分抗辯，即屬無
          稽。
　　　　⑸原告甲○○自109年11月1日起至110年2月28日僱請看護
          及將來需支出之看護費用：9,642,108元
   　　   依中國醫藥大學附設醫院於109年8月4日、110年8月2
          0日開立診斷證明書（見附民卷第27頁、本院卷㈠第20
          3頁）均載明原告甲○○「為維持生命必要之日常生活
          活動，全需他人扶助，經常須醫療護理人員及專人周
          密照顧」。臺大雲林分院111年7月22日函亦載明原告
          甲○○「四肢肢體痙攣併關節角度受限，無法自行翻身
          且日常生活完全依賴他人照顧。」（見本院卷㈡第107
          頁），故其日後仍需支出看護費用(即便未僱用看護
          ，亦應由親人照護)，而原告甲○○自109年11月1日起
          至110年2月28日確係聘請本國籍看護以每日2,400元
          計算為合理，且原告甲○○亦提出自109年11月1日起至
          110年1月28日止，聘請本國看護每日以2,400元計算
          之收據（見本院卷㈠第205頁至第206頁），故該段期
          間看護費用支出為288,000元【計算式：2,400元×120
          日＝288,000元】。另自110年3月份開始，原告甲○○以
          每月約30,000元薪資聘請外籍看護（未來看護費用仍
          會提高，爰以每月30,000元計算），業據原告甲○○提
          出聘用外籍看護資料、就業安定費繳費通知單、健保
          費繳費單據、薪資簽收單等影本在卷可佐（本院卷㈡
          第87頁至第103頁），且為被告所不爭執，則以每月3
          0,000元計算未來看護費用，1年費用為30,000元×12
          月＝360,000元，又目前國人男性平均壽命為77.7歲，
          原告甲○○餘命尚有52.7歲，原告甲○○請求以52歲計算
          ，以霍夫曼公式計算一次請求之數額為9,354,108元
          【計算式：360,000元×25.00000000＝9,354,108元】)
          。故原告甲○○自109年11月1日起至110年2月28日間支
          出之看護費用及將來支出之看護費用為9,642,108元
          （計算式：288,000元＋9,354,108元＝9,642,108元）
          。至於被告雖抗辯稱原告甲○○因系爭汽車交通事故「
          受有頭部外傷併腦內出血，經術後仍遺存神經學障害
          者之平均餘命較一般人為短，又該等患者之平均餘命
          為何，根據Archives of Physical Medicine and Re
          habilitation00(0)000000000,2016之文章指出，若
          能提供病人之性別、年紀、走路狀況及進食等資料，
          則能推估出其與一般人餘命之差異」，是本件原告甲○○之餘命顯有較常人為短之可能，並聲請本院向嘉義
          長庚紀念醫院、衛生福利部彰化醫院及中國醫藥大學
          附設醫院調取原告甲○○因系爭汽車交通事故治療之相
          關病歷資料，並將上開病歷資料送交國立臺灣大學醫
          學院鑑定原告甲○○之狀態與一般人餘命之差異，以減
          少被告應賠償原告甲○○所受之日後勞動能力減損及看
          護費用之金額等語。然本院認為因汽車交通事故受傷
          後遺存神經學障害者平均餘命是否有減損僅為理論上
          之概估，並不足以作為認定平均餘命減損之依據。況
          且，本件亦係因被告之過失造成原告甲○○受有系爭傷
          害，如認為被告得因原告甲○○之平均餘命減損主張降
          低損害賠償金額，對原告甲○○亦失之不公，故本院不
          採被告之上開抗辯，且駁回其等調查證據之聲請。
　　　　⑹原告甲○○所受之精神損害：2,000,000元
　　　　  原告甲○○因系爭汽車交通事故受有創傷性硬腦膜下出
          血、重大創傷併全身多處骨折及重性呼吸衰竭等重大
          難治之系爭傷害，其因該等傷害曾接受右側顱內慢性
          硬腦膜下血腫手術、左側開顱清除腦出血和左側顱內
          顱外血管分流（EC-IC）手術，其後陷入昏迷，之後
          又接受左側腦室腹膜腔引流管重置及第參腦室切開手
          術，於意識清楚後雙側偏癱、吞嚥困難、認知功能障
          礙、日常生活無法自理，伴隨咳痰功能不全，致無法
          有效自行咳痰以清除痰液，須使用抽痰機以及化痰機
          。中樞神經系統遺存有極度障害，終身無工作能力，
          為維持生命必要，日常生活無法自理，經常需醫療護
          理及專人周密照顧，有各該診斷證明書在卷可按，其
          精神當受有痛苦，本院審酌原告甲○○所受之系爭傷害
          嚴重程度、所接受之醫療重大程度、目前遺留之器官
          障礙，及其為高職畢業，系爭汽車交通事故發生時以
          農機修理為業；被告亦為高職畢業，以駕駛大客車為
          業，及兩造之財產所得狀況（詳卷附稅務電子閘門所
          得調件明細表，因涉及當事人隱私，故不詳載）等一
          切情狀，認為原告甲○○請求精神慰撫金2,000,000元
          為適當。
　　　　⑺綜上，原告甲○○所受之損害為19,252,899元（計算式
          ：324,706元＋573,800元＋23,344元＋79,410元＋238,00
          0元＋6,371,531元＋9,642,108元＋2,000,000元＝19,252
          ,899元）。
　　　⒉原告乙○○、丙○○部分：
　　　　⑴原告乙○○所受之扶養費用損害0元：
　　　　  按民法第192條第2項規定：「被害人對於第三人負有
          法定扶養義務者，加害人對於該第三人亦應負損害賠
          償責任。」。次按被害人對於第三人負有法定扶養義
          務者，加害人對於該第三人亦應負損害賠償責任，民
          法第192條第2項定有明文。次按直系血親相互間，互
          負扶養之義務。負扶養義務有數人時，直系血親卑親
          屬為第一順序扶養義務人。負扶養義務者有數人，而
          其親等同一時，應各依其經濟能力分擔義務。受扶養
          權利者有數人，而其親等同一時，應按其需要之狀況
          ，酌為扶養，民法第1114條第1款、第1115條第1項第
          1款、第3項定有明文。又受扶養權利者，以不能維持
          生活而無謀生能力者為限；前項無謀生能力之限制，
          於直系血親尊親屬，不適用之。民法第1117條亦有明
          定。而所謂不能維持生活，主要係指受扶養權利者之
          財力、財產狀況而言，亦即直系血親尊親屬如能以自
          己現有之財產維持生活者，自無受扶養之權利，反之
          ，如其無足夠之財產以維持生活，縱使仍有謀生能力
          ，則其仍有受直系血親卑親屬扶養之權利（此觀最高
          法院81年度台上字第1504號、87年度台上字第1696號
          判決意旨即明）。再按受扶養權利人請求將來受扶養
          者，應以事實審言詞辯論終結時之財產狀況及該財產
          日後可能消減之情事，推認其得請求受扶養時之財力
          能否維持生活（最高法院108年度台上字第653號判決
          意旨參照）。本件原告甲○○雖未死亡，現在已經清醒
          ，會做簡單的表達，臉部也有表情，只不過四肢不能
          動，但終身無工作能力，亦無法擔負扶養雙親之責。
          查原告甲○○之父即原告乙○○為58年4月20日出生，若
          以65歲退休年齡計算，至平均壽命77.7歲止仍有12.7
          歲(原告乙○○主張以12年計)。另參酌行政院主計處公
          布之臺灣地區家庭收支調查報告，雲林縣縣民108年
          度每人每月消費支出18,114元，則每人每年消費支出
          為217,368元【計算式：18,11412＝217,368元】，而
          徵之行政院主計處每年發布之「平均每人月消費收支
          」中，經常性支出包括消費性支出及非消費性支出，
          其項目已經包括食、衣、住、行、育、樂及保險等生
          活範圍，係目前較能正確反映國民生活水準之數據，
          且係不分成年人與未成年人一般日常生活之消費支出
          ，是依此作為扶養費之計算標準，應屬客觀可採。衡
          諸原告乙○○尚有配偶丙○○及另外2名子女，則原告甲○○應分擔扶養義務為四分之一，再依霍夫曼係數扣除
          中間利息計算總數，原告乙○○屆齡退休後可受原告甲○○之扶養費用總額為521,146元【計算式：217,368元
          9.000000004＝521,146元】。然依據原告乙○○之稅
          務電子閘門財產調件明細表所示，其名下有田賦、汽
          車等財產，依照公告現值計算其財產總額為4,627,80
          0元，且原告乙○○退休前仍有工作能力，應認其屆齡
          退休後並無不能維持生活之情形，故依上開規定，其
          並無請求被告給付扶養費損失之權利。
　　　　⑵原告丙○○所受之扶養費用損害739,228元：
　　　　  按民法第192條第2項規定：「被害人對於第三人負有
          法定扶養義務者，加害人對於該第三人亦應負損害賠
          償責任。」。次按被害人對於第三人負有法定扶養義
          務者，加害人對於該第三人亦應負損害賠償責任，民
          法第192條第2項定有明文。次按直系血親相互間，互
          負扶養之義務。負扶養義務有數人時，直系血親卑親
          屬為第一順序扶養義務人。負扶養義務者有數人，而
          其親等同一時，應各依其經濟能力分擔義務。受扶養
          權利者有數人，而其親等同一時，應按其需要之狀況
          ，酌為扶養，民法第1114條第1款、第1115條第1項第
          1款、第3項定有明文。又受扶養權利者，以不能維持
          生活而無謀生能力者為限；前項無謀生能力之限制，
          於直系血親尊親屬，不適用之。民法第1117條亦有明
          定。而所謂不能維持生活，主要係指受扶養權利者之
          財力、財產狀況而言，亦即直系血親尊親屬如能以自
          己現有之財產維持生活者，自無受扶養之權利，反之
          ，如其無足夠之財產以維持生活，縱使仍有謀生能力
          ，則其仍有受直系血親卑親屬扶養之權利（此觀最高
          法院81年度台上字第1504號、87年度台上字第1696號
          判決意旨即明）。再按受扶養權利人請求將來受扶養
          者，應以事實審言詞辯論終結時之財產狀況及該財產
          日後可能消減之情事，推認其得請求受扶養時之財力
          能否維持生活（最高法院108年度台上字第653號判決
          意旨參照）。查原告丙○○為62年6月22日生，若以65
          歲退休年齡計算，至平均壽命84.2歲止仍有19.2歲(
          原告丙○○主張以19年計)，依據原告丙○○之稅務電子
          閘門財產調件明細表所示，其名下並無財產，其於屆
          齡退休後當屬不能維持生活，而有受扶養之權利。另
          參酌行政院主計處公布之臺灣地區家庭收支調查報告
          ，雲林縣縣民108年度每人每月消費支出18,114元，
          則每人每年消費支出為217,368元【計算式：18,114
          12＝217,368元】。衡諸原告丙○○尚有配偶乙○○及另外
          2名子女，則原告甲○○應分擔扶養義務為四分之一，
          再依霍夫曼係數扣除中間利息計算總數，原告丙○○得
          一次請求之扶養費用總額為739,228元【計算式：217
          ,36813.000000004＝739,228元】。
　　　　⑶原告乙○○、丙○○所受之精神損害：
　　　　  按精神慰撫金之多寡，應斟酌雙方之身分、地位、資
          力與加害之程度及其他各種情形核定相當之數額。而
          所謂相當金額，應以實際加害之情形、被害人所受精
          神上痛苦之程度、賠償權利人之身分地位、經濟能力
          ，並斟酌賠償義務人之經濟狀況、可歸責之程度等定
          之（最高法院47年台上字第1221號、51年台上字第22
          3號判決意旨參照）。經查，原告甲○○因系爭汽車交
          通事故受有創傷性硬腦膜下出血、重大創傷併全身多
          處骨折及重性呼吸衰竭等重大難治之系爭傷害，其因
          該等傷害曾接受右側顱內慢性硬腦膜下血腫手術、左
          側開顱清除腦出血和左側顱內顱外血管分流（EC-IC
          ）手術，其後陷入昏迷，之後又接受左側腦室腹膜腔
          引流管重置及第參腦室切開手術，於意識清楚後雙側
          偏癱、吞嚥困難、認知功能障礙、日常生活無法自理
          ，伴隨咳痰功能不全，致無法有效自行咳痰以清除痰
          液，須使用抽痰機以及化痰機。中樞神經系統遺存有
          極度障害，終身無工作能力，為維持生命必要日常生
          活無法自理，經常需醫療護理及專人周密照顧，有各
          該診斷證明書在卷可按，而原告乙○○、丙○○為原告甲○○之父、母親，其見原告甲○○受有重傷，一度昏迷，
          接受數次神經外科手術，目前雖已清醒，但中樞神經
          遺有極度障害，日常生活無法自理，終身無工作能力
          ，且其等日後尚須負擔照顧原告甲○○之責任，其等所
          受之精神痛苦應至為巨大，本院審酌上情，及兩造之
          財產所得狀況（詳卷附稅務電子閘門財產調件明細表
          ，因涉及當事人隱私，故不詳載）等一切情狀，認為
          原告乙○○、丙○○分別請求被告給付精神慰撫金1,500,
          000元為適當。
　　　　⑷綜上，原告乙○○所受之損害金額為1,500,000元，原告
          丙○○所受之損害金額為2,239,228元【計算式：739,2
          28元＋1,500,000元＝2,239,228元】。
　　㈣按損害之發生或擴大，被害人與有過失者，法院得減輕賠
      償金額，或免除之，為民法第217條第1項所明定。該項規
      定之目的，在謀求加害人與被害人間之公平，倘受害人於
      事故之發生亦有過失時，由加害人負全部賠償責任，未免
      失之過苛，是以賦與法院得減輕其賠償金額或免除之職權
      ，且此所謂被害人與有過失，只須其行為為損害之共同原
      因，並其過失行為有助成損害之發生或擴大者，即屬相當
      。系爭汽車交通事故經雲林地檢署檢察官送交通部公路總
      局嘉義區監理所嘉雲區車輛行車事故鑑定會鑑定結果，認
      為：「甲○○駕駛普通重型機車，夜間行經閃光紅燈號誌
      交岔路口，支線道車未暫停讓幹線道車先行，為肇事主因
      。丁○○駕駛營業大貨車，夜間行經閃光黃燈號誌交岔路
      口，未減速接近，注意安全，小心通過，為肇事次因。」
      有上開監理所109年6月16日嘉監鑑字第1090067872號函檢
      送之嘉雲區車鑑會編號0000000案鑑定意見書在卷可考（
      見雲林地檢署109年度偵字第2262號卷第45頁至第49頁）
      ，嗣後又經本院就系爭汽車交通事故之肇事原因送交通部
      公路總局車輛行車事故鑑定覆議會覆議，覆議意見：「 
      甲○○駕駛普通重型機車，夜間行經閃光紅燈號誌交岔路口
      ，未減速接近，先停止於交岔路口前，讓幹道車優先通行
      ，反超速行駛，為肇事主因。丁○○駕駛營業大貨車，夜
      間行經閃光黃燈號誌交岔路口，未減速接近，注意安全，
      小心通過，為肇事次因。」有交通部公路總局111年4月20
      日路覆字第1110018021號函暨所附之車輛行車事故鑑定覆
      議會第0000000案覆議意見書在卷可考（見本院卷㈠第327
      頁至第332頁），是原告甲○○就本件車禍之發生亦有過失
      ，復參酌兩造違反注意義務之情節、態樣及兩造就系爭汽
      車交通事故過失比例之意見，認原告甲○○與被告就系爭汽
      車交通事故之發生應分別負70％、30％之過失責任。又原告
      甲○○既與有過失，則被告請求減輕其等賠償責任，即屬有
      據，是被告對原告之賠償責任，以減輕70％為適當，則經
      減輕後，原告甲○○得請求被告賠償5,775,870元【計算式
      ：19,252,899元×0.3=5,775,870元】；原告乙○○得請求被
      告賠償450,000元【計算式：1,500,000×0.3=450,000元】
      ；原告丙○○得請求被告連帶賠償671,768元【計算式：2,2
      39,228元×0.3=671,768元】。至於被告另聲請本院將本件
      送澎湖科技大學鑑定原告甲○○及被告就系爭汽車交通事故
      之過失比例為何，因此部分待證事實已臻明確，爰駁回被
      告此部分調查證據之聲請。
　　㈤按保險人依本法規定所為之保險給付，視為被保險人損害
      賠償金額之一部分；被保險人受賠償請求時，得扣除之，
      強制汽車責任保險法第32條定有明文。查，原告甲○○因系
      爭汽車交通事故所受之損害已領取之強制汽車責任保險金
      125,188元，有原告所提出之金融機構儲金簿內頁明細在
      卷可佐（見本院卷㈡第105頁），且為被告不爭執（見本院
      卷㈡第114頁），依上開規定，自應於原告甲○○應受賠償之
      金額中扣除，是原告甲○○本件得請求被告賠償之金額為5,
      650,682元【計算式：5,775,870元－125,188元＝5,650,682
      元】。至於原告乙○○、丙○○並未受有強制汽車責任保險金
      之給付，故其等應受賠償之金額無庸扣除。
　　㈥按給付無確定期限者，債務人於債權人得請求給付時，經
      其催告而未為給付，自受催告時起，負遲延責任。其經債
      權人起訴而送達訴狀，或依督促程序送達支付命令，或為
      其他相類之行為者，與催告有同一之效力；遲延之債務，
      以支付金錢為標的者，債權人得請求依法定利率計算之遲
      延利息；應付利息之債務，其利率未經約定，亦無法律可
      據者，週年利率為5％，民法第229條第2項、第233條第1項
      前段及第203 條分別定有明文。本件原告等人之刑事附帶
      民事訴訟起訴狀繕本係於109年11月12日送達於被告，有
      本院送達證書在卷可憑（見附民卷第103頁）則原告請求
      被告給付自109年11月13日起至清償日止，按週年利率百
      分之5計算之利息，並無不合。
　　㈦從而，原告甲○○依侵權行為之法律關係，請求被告給付5,6
      50,682元及自109年11月13日起至清償日止，按週年利率
      百分之5計算之利息。原告乙○○依侵權行為之法律關係，
      請求被告給付450,000元及自109年11月13日起至清償日止
      ，按週年利率百分之5計算之利息。原告丙○○依侵權行為
      之法律關係，請求被告給付671,768元及自109年11月13日
      起至清償日止，按週年利率百分之5計算之利息，為有理
      由，應予准許，逾此範圍之請求，則非有據，應予駁回。
      　　
六、本件事證已臻明確，兩造其餘之攻擊或防禦方法及所用之證
    據，經本院斟酌後，認為均不足以影響本判決之結果，爰不
    逐一論列，附此敘明。　　
七、本判決原告勝訴部分係就民事訴訟法第427條第2項第11款訴
    訟適用簡易程序所為被告敗訴之判決，依民事訴訟法第389
    條第1項第3款規定，應依職權宣告假執行。而被告聲明願供
    擔保請准宣告免為假執行，本院爰酌定相當之擔保准許之。
    至於原告敗訴部分，其假執行之聲請失所附麗，應併予駁回
    。
八、訴訟費用負擔之依據：民事訴訟法第79條。
中　　華　　民　　國　　111 　年　　8　　月　　19　　日
                  民事簡易庭    法  官  楊昱辰
以上正本係照原本作成。
如對本判決上訴，須於判決送達後廿日內向本院提出上訴狀。如
委任律師提起上訴者，應一併繳納上訴審裁判費。
中　　華　　民　　國　　111 　年　　8　　月　　19　　日
                                書記官　陳玉珮
◎彰化基督教醫療財團法人雲林基督教醫院
　(以下簡稱雲基醫院)
◎彰化基督教醫療財團法人彰化基督教醫院
  (以下簡稱彰基醫院)
◎衛生福利部彰化醫院
  (以下簡稱彰化醫院)
◎中國醫藥大學附設醫院
　(以下簡稱中國醫藥醫院)
◎嘉義長庚紀念醫院
  (以下簡稱嘉義長庚醫院)
◎衛生福利部朴子醫院
　(以下簡稱朴子醫院)
◎國立臺灣大學醫學院附設醫院雲林分院
　(以下簡稱臺大雲林分院)
　　
◎附表：原告甲○○因本件車禍受傷後，於109年12月3日前所支出之醫療費用       編號 就診地點 日期 科別 金額 (新臺幣) 卷宗頁數 (附民卷) 備           註 01 雲基醫院  109.01.26 神經外科 5,550元 39頁下  02 彰基醫院  109.04.02 胸腔內科 107,526 39頁上 109.01.27至109.04.02住院 03 彰化醫院  109.05.11  76,832元 41頁 109.04.02至109.05.11住院 04 彰化醫院  109.05.26 復健科 36,768元 43頁上 109.05.11至109.05.26住院 05 彰化醫院  109.06.24 復健科 34,590元 45頁上 109.05.26至109.06.24住院 06 員郭醫院  109.07.13 復健科 640元 45頁下 109.06.24至109.07.13住院 07 中國醫藥醫院  109.08.25 神經外科部 22,210元 47頁 109.07.13至109.08.25住院 08 嘉義長庚醫院  109.10.06 復健科 800元 49頁上 109.08.25至109.10.06住院 09 嘉義長庚醫院  109.10.06 復健科 330元 49頁下  10 中國醫藥醫院  109.11.06 神經外科部 39,460元 51頁 109.10.06至109.11.06住院 總計     324,706元   


◎附表二：原告甲○○因本件車禍受傷後，於109年10月31日前所支出之住院看護費用 　       編號 看護地點 收據日期 看護者 金額 (新臺幣) 卷宗頁數 (附民卷) 備           註 01 雲基醫院 109.03.14 聯福專業管理顧問企業社 13,000元 55頁左上 109.03.09至109.03.14 02 同上 109.3.19 同上 13,000元 55頁右上 109.03.14至109.03.19 03 同上 109.03.24 同上 13,000元 55頁左下 109.03.19至109.03.24 04 同上 109.03.29 同上 13,000元 55頁右下 109.03.24至109.03.29 05 同上 109.04.03 同上 13,000元 59頁左上 109.03.29至109.04.03 06 彰化醫院 109.04.12 蔡志仁 24,000元 59頁右上 109.04.03至109.04.12 07 同上 109.04.22 蔡志仁 24,000元 59頁左下 109.04.13至109.04.22 08 同上 109.05.02 蔡志仁 24,000元 59頁右下 109.04.23至109.05.02 09 同上 109.05.12 蔡志仁 24,000元 61頁左上 109.05.03至109.05.12 10 同上 109.05.22 蔡志仁 24,000元 61頁右上 109.05.13至109.05.22 11 同上 109.06.01 蔡志仁 24,000元 61頁左下 109.05.23至109.06.01 12 同上 109.06.11 蔡志仁 24,000元 61頁右下 109.06.02至109.06.11 13 同上 109.06.21 蔡志仁 24,000元 63頁左上 109.06.12至109.06.21 14 彰化醫院/ 員郭醫院 109.07.01 蔡志仁 24,000元 63頁右上 109.06.22至109.07.01 15 員郭醫院 109.07.11 蔡志仁 24,000元 63頁左下 109.07.02至109.07.11 16 員郭醫院/ 中國醫藥醫院 109.07.21 蔡志仁 24,000元 63頁右下 109.07.12至109.07.21 17 中國醫藥醫院 109.07.31 蔡志仁 24,000元 65頁左上 109.07.22至109.07.31 18 同上 109.08.10 蔡志仁 24,000元 65頁右上 109.08.01至109.08.10 19 同上 109.08.20 蔡志仁 24,000元 65頁左下 109.08.11至109.08.20 20 中國醫藥醫院 /嘉義長庚 109.08.30 蔡志仁 24,000元 65頁右下 109.08.21至109.08.30 21 嘉義長庚醫院 109.09.09 蔡志仁 24,000元 67頁上 109.08.31至109.09.09 22 同上 109.09.19 蔡志仁 24,000元 67頁中 109.09.10至109.09.19 23 同上 109.09.30 蔡志仁 26,400元 67頁下 109.09.20至109.09.30 24 長庚醫院/中國醫藥醫院 109.10.10 蔡志仁 24,000元 69頁上 109.10.01至109.10.10 25 中國醫藥醫院 109.10.20 蔡志仁 24,000元 69頁中 109.10.11至109.10.20 26 同上 109.10.31 蔡志仁 26,400元 69頁下 109.10.21至109.10.31 總計    573,800元   

　　 　　　　　　　　　　　　　　　
◎附表三：原告甲○○因本件車禍受傷後，於109年12月3日前所支出之相關醫療費用 　       編號 日期 品項 購買商店 發票號碼 金額 (新臺幣) 卷宗頁數 (附民卷) 01 109.01.30 舒軟膠布、小安安嬰兒潔膚巾 美德耐 YS-00000000 531元  73頁 02 109.02.10 小安安嬰兒潔膚巾、舒軟膠布 美德耐 YS-00000000 166元 73頁 03 109.03.04 J基本耗材類、L專業耗材類 大友醫療器材行 ZE-00000000 126元 75頁 04 109.09.09 尿壺 維康醫療用品  ZU-00000000 40元 75頁 05 109.03.10 波爾天然水  維康醫療用品 ZU-00000000 20元 75頁 06 109.03.11 尿袋約束帶  維康醫療用品 ZU-00000000 15元 75頁 07 109.03.12 包大人柔軟親膚尿布、染印手帕 維康醫療用品 ZU-00000000 443元 75頁 08 109.03.19 塑膠醫檢手套  維康醫療用品 ZU-00000000 379元 75頁 09 109.03.21 滅菌口腔棉棒  維康醫療用品 ZU-00000000 45元 75頁 10 109.03.23 滅菌紗布墊  維康醫療用品 ZU-00000000 138元 77頁 11 109.03.25 壓舌板  維康醫療用品 ZU-00000000 50元 77頁 12 109.03.28 利清爽紙尿褲  維康醫療用品 z-00000000 249元 77頁 13 109.04.02 嬰幼兒專用膠帶、包大人成庫棉柔透 維康醫療用品 ZU-00000000 688元 77頁 14 109.04.02 樂護嬰幼兒柔濕巾  維康醫療用品 AQ-00000000 135元 77頁 15 109.04.11 富揚手套  安順醫療器材 ZV-00000000 100元 77頁 16 109.04.20 易立爽尿布  安順醫療器材 ZV-00000000 345元 77頁 17 109.04.02   美德耐 ZG-00000000 100元 79頁 18 109.04.02   美德耐 ZG-00000000 100元 79頁 19 109.04.06 T型接頭  維一醫療用品 ZE-00000000 40元 79頁 20 109.04.06   美德耐 ZG-00000000 60元 79頁 21 109.04.29   美德耐 ZG-00000000 12元 79頁 22 109.04.29   美德耐 ZG-00000000 3元 79頁 23 109.05.19 益力壯經  杏一 BT-00000000 743元 81頁 24 109.05.26 看護墊、樂兒寶尿布、無切尿捲 安順醫療器材 CH-00000000 390元 81頁 25 109.06.02 包大人尿布、看護墊  安順醫療器材 CH-00000000 345元 81頁 26 109.06.11 樂兒保尿布、包大人尿布、濕巾 安順醫療器材 CH-00000000 445元 81頁 27 109.06.20 看護墊、樂兒寶尿布、無切尿捲 安順醫療器材 CH-00000000 490元 81頁 28 109.05.12 益力壯經  杏一 BT-00000000 626元 83頁 29 109.05.14 益力壯經、二截式胃管 杏一 BT-00000000 923元 83頁 30 109.05.16 益力壯經  杏一 BT-00000000 626元 83頁 31 109.05.22 益力壯經  杏一 BT-00000000 626元 83頁 32 109.05.26   美德耐 HY-00000000 60元 85頁 33 109.06.14   美德耐 HY-00000000 80元 85頁 34 109.06.16   維康醫療用品 BA-00000000 342元 85頁 35 109.06.25 Y型不織布紗布  維一醫療用品 AZ-00000000 120元 85頁 36 109.06.29 看護墊、紙尿布  維一醫療用品 AZ-00000000 439元 85頁 37 109.07.05 膠帶、包大人尿布  康富醫療用品 CU-00000000 289元 87頁 38 109.07.06 PVC無粉手套、看護墊 康富醫療用品 CU-00000000 210元 87頁 39 109.07.19 包大人尿布  凱能醫療器材 CU-00000000 315元 87頁 40 109.07.20 看護墊  凱能醫療器材 CU-00000000 65元 87頁 41 109.07.20 舒敷貼人工皮  凱能醫療器材 CU-00000000 70元 87頁 42 109.07.24 包大人替換尿布、看護墊 凱能醫療器材 CU-00000000 215元 89頁 43 109.07.24 尿捲未切  凱能醫療器材 CU-00000000 30元 89頁 44 109.07.31 桂格完膳  瑞士藥妝 CU-00000000 2,400元 89頁 45 109.08.04 之妍經濟包 　 凱能醫療器材 CU-00000000 1,800元 89頁 46 109.08.13 醫療器材  創建醫療器材 CU-00000000 95元 89頁 47 109.08.15 富強胃管外接、看護墊 凱能醫療器材 CU-00000000 345元 91頁 48 109.08.19 看護墊  凱能醫療器材 CU-00000000 65元 91頁 49 109.08.24 包大人尿布、看護墊  凱能醫療器材 CU-00000000 425元 91頁 50 109.08.24 袋子  凱能醫療器材 CU-00000000 5元 91頁 51 109.08.26 包大人尿布、替換  凱能醫療器材 CU-00000000 735元 91頁 52 109.08.28 桂格完膳營養素  杏一 DN-00000000 1,265元 93頁 53 109.09.04 看護墊、尿布  吉新藥房 EM-00000000 270元 93頁 54 109.09.08 看護墊  凱能醫療器材 EP-00000000 65元 93頁 55 109.09.08 包大人尿布、看護墊  凱能醫療器材 EP-00000000 740元 95頁 56 109.09.15 包大人尿布、人工皮  凱能醫療器材 EP-00000000 580元 95頁 57 109.09.23 二截式胃管  吉新藥房 EM-00000000 290元 95頁 58 109.09.26 桂格完膳營養素  杏一 FH-00000000 1,265元 97頁 59 109.10.22 濕紙巾、包大人尿布、看護墊 凱能醫療器材 EP-00000000 605元 97頁 60 109.10.20 醫療器材  創建醫療器材 EP-00000000 75元 99頁 61 109.10.24 包大人替換  凱能醫療器材 EP-00000000 85元 99頁 62 109.10.30 包大人尿布、看護墊  凱能醫療器材 EP-00000000 210元 99頁 63 109.11.01 富強胃管外接、看護墊、包大人替換 凱能醫療器材 EP-00000000 560元 99頁 64 109.11.05 包大人替換、尿布  凱能醫療器材 GJ-00000000 230元 99頁 總計     23,344元   
　　　　　　　　　　　　　　　　　　　　　　　　　　　　　　　　　　
◎附表四：原告甲○○因本件車禍受傷，自109年12月3日迄今之就醫醫療費用 　       編號 就診地點 日期 科別 金額 (新臺幣) 卷宗頁數 (訴字卷㈠) 備           註 01 嘉義長庚醫院  109.12.3 復健科 170元 177頁 住診費用收據 02 朴子醫院  109.12.28 復健科 425元 179頁  03 嘉義長庚醫院  110.1.25 復健科 330元 181頁  04 嘉義長庚醫院  110.1.25 復健科 3,270元 183頁 住診費用收據 05 中國醫藥醫院  110.5.22 神經外科部 29,620元 185頁 110.4.25-110.5.22住院 06 中國醫藥醫院  110.7.1 神經外科部 460元 187頁  07 臺大雲林分院  110.2.23 內科部 100 189頁上 110.2.22-110.2.23 08 臺大雲林分院  110.2.12 內科部 270元 189頁下 110.2.11就醫 09 臺大雲林分院  110.2.26 復健部 100元 190頁上  10 臺大雲林分院  110.2.26 內科部 100元 190頁下  11 臺大雲林分院  110.4.14 復健部 100元 191頁上  12 臺大雲林分院  110.3.31 復健部 100元 191頁下  13 葉雲宇復健科診所  110.2.8  100元 192左上  14 葉雲宇復健科診所  110.2.26  50元 192右上  15 葉雲宇復健科診所  110.3.23  100元 192左下  16 葉雲宇復健科診所  110.4.6  100元 192右下  17 重德中醫診所  110.2.6 傷科 50元 195左上  18 重德中醫診所  110.2.8 傷科 50元 195右上  19 重德中醫診所  110.2.9 傷科 50元 195左下  20 重德中醫診所  110.2.10 傷科 50元 195右下  21 重德中醫診所  110.2.23 傷科 50元 196左上  22 重德中醫診所  110.2.24 傷科 50元 196右上  23 重德中醫診所  110.2.25 傷科 50元 196左下  24 重德中醫診所  110.3.3 傷科 50元 196右下  25 重德中醫診所  110.3.5 傷科 50元 198左上  26 重德中醫診所  110.3.6 傷科 50元 198右上  27 重德中醫診所  110.3.8 傷科 50元 198左下  28 重德中醫診所  110.3.13 傷科 50元 198右下  29 重德中醫診所  110.3.19 傷科 50元 197左上  30 重德中醫診所  110.4.19 傷科 50元 197右上  31 重德中醫診所  110.4.21 傷科 50元 197左下  32 重德中醫診所  110.4.24 傷科 50元 198右下  總計    36,195元   


　　　　　　　　　　　　　　
◎附表五：原告甲○○因本件車禍受傷，自109年12月3日迄今之醫療相關費用 　      編號 日期 品項 購買商店 金額 (新臺幣) 卷宗頁數 (訴字卷㈠) 01 110.1.30 空中傾倒型輪椅、氣墊床B款、氣墊座B款 杏暉醫療器材行 39,700元  199頁 02 110.2.28 協助沐浴及洗頭、陪同外出、肢體關節活動、陪伴服務、居家喘息服務 廷安居家長照服務機構 515元 200頁 03 110.4.23 雙側踝足支架鞋具 永純義肢股份有限公司 3,000元 201頁 總計     43,215元